臺灣臺北地方法院刑事判決　　　　　　 93年度簡上字第298號
上　訴　人　臺灣臺北地方法院檢察署檢察官
被　　　告　甲○○
上列上訴人因被告違反著作權法案件，不服本院93年度簡字第24
58號中華民國93年10月15日第一審簡易判決（聲請簡易判決處刑
案號：臺灣臺北地方法院檢察署92年度偵字第12784 號），提起
上訴，本院管轄之第二審合議庭判決如下：
    主  文
上訴駁回。
    事  實
一、甲○○係臺欣企業社負責人，以自製各種鞋類為主要業務，
    明知如附表Ａ所示之形式圖樣係謝如所設計、臺灣流行顏
    色股份有限公司（下稱臺灣流行顏色公司）享有著作財產權
    之美術著作（係製作成品牌ＢＥ＊Ｕ之童鞋），竟基於侵害
    他人著作財產權之犯意，未經臺灣流行顏色公司之授權或同
    意，在民國九十一年年初，先利用其不知情之妻林春蘭前往
    臺灣流行顏色公司之天母經銷店（址設臺北市○○路○段一
    三二號一樓）購入含附表Ａ圖樣之童鞋十二雙，再由甲○○
    交予不知情之其子李德修（另經檢察官為不起訴處分）依附
    表Ａ圖樣繪製成圖稿後，由甲○○擅自將如附表Ａ之形式圖
    樣改作為如附表Ｂ之形式圖樣之童鞋六十雙（每種樣式各三
    十雙），以此方式侵害臺灣流行顏色公司之著作財產權，並
    將之售予不知情之創信股份有限公司（下稱創信公司，另經
    檢察官不起訴處分）業務經理高勝梁。嗣於九十一年五月十
    四日，為謝如於京華城購物中心九樓之創信公司（品牌：
    MAGIC HOUSE）店內發現如附表Ｂ之鞋款，始知上情。
二、案經臺灣流行顏色公司訴由臺灣臺北地方法院檢察署檢察官
    偵查後聲請簡易判決處刑。
    理  由
一、訊據被告甲○○坦承前揭利用不知情之妻林春蘭前往告訴人
    公司購入含附表Ａ圖樣之童鞋十二雙，再由甲○○將該等童
    鞋交予不知情之其子李德修繪製成圖稿後，由被告以之製作
    成如附表Ｂ之二種形式圖樣之童鞋六十雙，一個式樣三十雙
    ，並將之售予不知情之創信公司等事實（見92年度偵字第12
    784 號卷第18、19、22、23頁），核與告訴人公司之代表人
    乙○○及附表Ａ圖樣之原創作人謝如指訴情節相符（見91
    年度他字第4674號卷第1至3頁、第25、26、38頁），並經證
    人即創信公司之業務經理高勝粱於檢察官訊問時陳稱：如附
    表Ｂ之鞋款是九十一年初台欣企業社之被告，親自到公司推
    銷，公司認為鞋子樣子漂亮，價錢合理，就購買六種圖樣共
    一百多雙的鞋等語（見同上他字卷第34頁），以及證人林春
    蘭於偵查中證述：伊有向告訴人公司訂購鞋子，並由被告載
    伊來臺北買鞋子等語（見92年度偵字第12784 號卷第19頁）
    明確，復有證人林春蘭之ＢＥ＊Ｕ童鞋訂購單（見92年度偵
    字第12784 號卷第11頁）、原創圖形、統一發票及告訴人圖
    形著作之童鞋與被告所製造販賣之童鞋照片對照（見同上他
    字卷第4至6、10至16頁）附卷足憑。據上，被告犯行堪以認
    定，應予依法論科。
二、又被告辯稱除前述販售與創信公司之一百八十雙（含附表Ｂ
    之二種形式圖樣之童鞋六十雙）外，未再有製造、販賣行為
    ，而告訴人固指稱：被告前述之仿冒品自九十一年販賣到九
    十三年初，且實際販賣數量不只每款式三十雙等語，並提出
    九十一年五月十四日京華城之統一發票及九十二年十月十三
    日遠東百貨之統一發票各一張為憑，惟查，從發票上無從得
    知購買之物品種類，且本件九十三年八月十日始經檢察官提
    起公訴，告訴人在偵查中全然未提及前開二張發票，並於檢
    察官九十三年七月三十日詢問：「目前有無再查獲其他廠商
    或同業販賣相類似的鞋子？」時，答稱：「沒有。」（見同
    上偵卷第26頁），則告訴人上開指述即非無疑，況縱使確實
    是購買被告所製造之附表Ｂ圖樣童鞋，亦無法排除是屬於被
    告前揭販賣與創信公司之同批童鞋，創信公司再到各百貨公
    司銷售之可能，是並無法證明被告有前述以外之改作行為，
    併此敘明。
三、被告行為後，著作權法業於九十二年六月六日修正通過，同
    年七月九日總統令公布，同年七月十一日生效施行。修正前
    第九十二條規定：「擅自以公開口述、公開播送、公開上映
    、公開演出、公開展示、改作、編輯或出租之方法侵害他人
    之著作財產權者，處三年以下有期徒刑，得併科新臺幣十五
    萬元以下罰金」，修正後第九十二條第一項規定：「意圖營
    利而以公開口述、公開播送、公開上映、公開演出、公開傳
    輸、公開展示、改作、編輯或出租之方法侵害他人著作財產
    權者，處三年以下有期徒刑、拘役，或併科新臺幣七十五萬
    元以下罰金」。嗣又於九十三年九月一日修正公布，同年九
    月三日生效施行，修正後第九十二條規定：「擅自以公開口
    述、公開播送、公開上映、公開演出、公開傳輸、公開展示
    、改作、編輯、出租之方法侵害他人之著作財產權者，處三
    年以下有期徒刑、拘役，或科或併科新臺幣七十五萬元以下
    罰金」。經比較新舊法，以最新修正之新法規定有利於被告
    ，依刑法第二條第一項前段之規定，應適用最有利於被告之
    九十三年九月一日修正公布之著作權法第九十二條。是核被
    告所為，係違反九十三年九月一日修正公布之著作權法第九
    十二條之罪。原審判決被告處有期徒刑三月，並適用前述著
    作權法第九十二條，刑法第十一條前段、第二條第一項前段
    、第四十一條第一項前段，罰金罰鍰提高標準條例第二條，
    其認事、用法、量刑均無不當。檢察官依告訴人請求，以原
    判決量刑過輕等語提起本件上訴，即難認為有理由，應予駁
    回。
據上論斷，應依刑事訴訟法第四百五十五條之一第一項、第三項
、第第三百六十八條，判決如主文。
本案經檢察官李傳侯到庭執行職務
中　　華　　民　　國　　94　　年　　6 　　月　　2 　　日
　　　　　　　　　刑事第五庭審判長法　官　黃程暉
                                  法　官  李宜娟
                                  法　官  賴秀蘭
以上正本證明與原本無異。
不得上訴。
　　　　　　　　　　　　　　　　  書記官　陳惠娟
中　　華　　民　　國　　94　　年　　6　　 月　　3   　日
附表：
┌─┬─────────────────────────────┐
│Ａ│告訴人所設計之童鞋（Ｂ＊Ｕ）　　　　　　　　　　　　　　　│
│　├─────┬─────┬─────┬─────┬─────┤
│　│顏　色　　│鞋款式樣　│　左鞋圖樣│　右鞋圖樣│　實物照片│
│　├─────┼─────┼─────┼─────┼─────┤
│　│鵝黃色　│動物與食物│　兔子臉　│　紅色蘿蔔│　如告證三│
│　│咖啡色　│字母系列　│　小企鵝　│　Ｐ字母　│　如告證三│
├─┼─────┴─────┴─────┴─────┴─────┤
│Ｂ│創信公司所銷售之童鞋（MAGIC HOUSE）（甲○○所改作）　　　 │
│　├─────┬─────┬─────┬─────┬─────┤
│　│顏　色　　│　　　　　│　左鞋圖樣│　右鞋圖樣│　實物照片│
│　├─────┼─────┼─────┼─────┼─────┤
│　│檸黃色　│　　　　　│　兔子臉　│　黃色蘿蔔│　如告證三│
│　│蘿蔔橙　│　　　　　│　小企鵝　│　Ｐ字母　│　如告證三│
└─┴─────┴─────┴─────┴─────┴─────┘
